hu: Az ajándékdobozok fenntarthatósági jellemzői: Biológiailag lebomló; Komposztálható; FSC-tanúsítvánnyal rendelkező papír; Műanyagmentes; Újrahasznosítható; Újrahasznosított tartalom; Újratölthető; Újrahasználható/emléktárgy; Egyéb
en: Gift box/tin sustainability features: Biodegradable; Compostable; FSC-certified paper; Plastic-free; Recyclable; Recycled content; Refillable; Reusable/keepsake; Other
cs: Ekologické vlastnosti dárkové krabice/plechovky: Biologicky rozložitelné; Kompostovatelné; Papír s certifikací FSC; Bez plastů; Recyklovatelné; Z recyklovaných materiálů; Znovu plnitelné; Opakovaně použitelné / na památku; Ostatní
bg-BG: Характеристики за устойчивост на подаръчната кутия/метална кутия: Биоразградима; Компостируема; FSC сертифицирана хартия; Без пластмаса; Рециклируема; Рециклирано съдържание; За многократно пълнене; За многократна употреба/сувенирна; Друго
zh-TW: 禮盒/鐵盒永續特色: 生物可分解; 可堆肥; FSC 認證紙張; 無塑膠; 可回收; 再生成分; 可重新填充; 可重複使用/具紀念價值; 其他
fr: Caractéristiques de durabilité de la boîte cadeau ou de la boîte métallique: Biodégradable; Compostable; Papier certifié FSC; Sans plastique; Recyclable; Contenu recyclé; Rechargeable; Réutilisable/Souvenir; Autre
th: คุณสมบัติที่เป็นมิตรต่อสิ่งแวดล้อมของกล่องของขวัญ/กระป๋อง: ย่อยสลายได้ทางชีวภาพ; สลายตัวได้; กระดาษที่ผ่านการรับรองจาก FSC; ปราศจากพลาสติก; นำไปรีไซเคิลได้; วัสดุรีไซเคิล; เติมใหม่ได้; นำกลับมาใช้ซ้ำได้/ของที่ระลึก; อื่นๆ
lt-LT: Dovanų dėžutės / skardinės tvarumo savybės: Biologiškai skaidus; Kompostuojamas; FSC sertifikuotas popierius; Be plastiko; Perdirbamas; Iš perdirbtų medžiagų; Papildomas; Daugkartinio naudojimo / atminimo; Kita
da: Bæredygtighedsfeatures for gaveæske/metalæske: Bionedbrydelig; Komposterbar; FSC-certificeret papir; Plastikfri; Genanvendelig; Fremstillet af genbrugsmateriale; Genopfyldelig; Genanvendelig/mindeboks; Andet
sv: Hållbarhetsfunktioner för presentask/plåtask: Biologiskt nedbrytbar; Komposterbar; FSC-certifierat papper; Plastfri; Återvinningsbar; Återvunnet innehåll; Påfyllningsbar; Återanvändbar/minnessak; Övrigt
es: Características de sustentabilidad de la caja o lata de regalo: Biodegradable; Compostable; Papel con certificación FSC; Sin plástico; Reciclable; Contenido reciclado; Rellenable; Reutilizable/De recuerdo; Otra
nl: Duurzaamheidskenmerken van geschenkdoos/blik: Biologisch afbreekbaar; Composteerbaar; FSC-gecertificeerd papier; Plasticvrij; Recyclebaar; Gerecycled materiaal; Hervulbaar; Herbruikbaar/aandenken; Overig
pt-BR: Características de sustentabilidade da caixa/lata de presente: Biodegradável; Compostável; Papel com certificação FSC; Livre de plástico; Reciclável; Conteúdo reciclado; Recarregável; Reutilizável/lembrança; Outro
hr-HR: darivanje box/identifikacijski broj poreznog obveznika sustainability features: Biorazgradivo; Može se kompostirati; Papir s certifikatom FSC; Bez plastike; Može se reciklirati; Reciklirani sadržaj; Može se ponovno puniti; Može se ponovno upotrijebiti / uspomena; Ostalo
it: caratteristiche di sostenibilità della regali box/codice fiscale: Biodegradabile; Compostabile; Carta certificata FSC; Senza plastica; Riciclabile; Contenuto riciclato; Ricaricabile; Riutilizzabile/ricordo; Altro
fi: Lahjarasian/‑purkin kestävyysominaisuudet: Biohajoava; Kompostoituva; FSC-sertifioitu paperi; Muoviton; Kierrätettävä; Kierrätysmateriaali; Uudelleentäytettävä; Uudelleenkäytettävä/muistoesine; Muu
de: Nachhaltigkeitsmerkmale von Geschenkbox/-dose: Biologisch abbaubar; Kompostierbar; FSC-zertifiziertes Papier; Plastikfrei; Recycelbar; Recycelter Anteil; Nachfüllbar; Wiederverwendbar/Andenken; Sonstige
pl: Cechy zrównoważonego rozwoju pudełka/puszki prezentowej: Biodegradowalne; Kompostowalne; Papier z certyfikatem FSC; Bez plastiku; Nadające się do recyklingu; Z materiałów z recyklingu; Do ponownego napełnienia; Wielokrotnego użytku / pamiątkowe; Inne
sl-SI: Trajnostne lastnosti darilne škatle/pločevinke: Biorazgradljivo; Primerno za kompostiranje; Papir s certifikatom FSC; Brez plastike; Primerno za recikliranje; Iz recikliranih materialov; Za ponovno polnjenje; Za ponovno uporabo/spominek; Drugo
pt-PT: Características de sustentabilidade das caixas/latas de presente: Biodegradável; Compostável; Papel com certificação FSC; Sem plástico; Reciclável; Conteúdo reciclado; Recarregável; Reutilizável/lembrança; Outra
tr: Hediye kutusu/teneke kutu sürdürülebilirlik özellikleri: Biyobozunur; Kompostlanabilir; FSC sertifikalı kağıt; Plastik içermez; Geri dönüştürülebilir; Geri dönüştürülmüş içerik; Doldurulabilir; Yeniden kullanılabilir/saklanabilir; Diğer
ro-RO: Caracteristici de sustenabilitate ale cutiei/cutiei metalice pentru cadouri: Biodegradabil; Compostabil; Hârtie certificată FSC; Fără plastic; Reciclabil; Conținut reciclat; Reîncărcabil; Reutilizabil/De păstrat; Altele
ja: ギフトボックス／缶サステナビリティ機能: 生分解性; 堆肥化可能; FSC 認証紙; プラスチックフリー; リサイクル可能; リサイクル素材; 詰め替え可能; 再利用可能/保存用; その他
el: Χαρακτηριστικά βιωσιμότητας κουτιού δώρου/μεταλλικού κουτιού: Βιοδιασπώμενο; Κομποστοποιήσιμο; Χαρτί με πιστοποίηση FSC; Χωρίς πλαστικό; Ανακυκλώσιμο; Ανακυκλωμένο περιεχόμενο; Επαναγεμιζόμενο; Επαναχρησιμοποιούμενο/Αναμνηστικό; Άλλο
sk-SK: Prvky udržateľnosti darčekovej škatule/plechovky: Biologicky rozložiteľné; Kompostovateľné; Papier s certifikátom FSC; Bez plastov; Recyklovateľné; Recyklovaný obsah; Plniteľné; Opakovane použiteľné/na pamiatku; Iné
vi: Đặc điểm bền vững của hộp quà/hộp thiếc: Phân hủy sinh học; Có thể ủ phân sinh học; Giấy được chứng nhận FSC; Không chứa nhựa; Có thể tái chế; Thành phần tái chế; Có thể châm lại; Có thể tái sử dụng/Làm kỷ vật; Khác
ru: Экологические характеристики подарочной коробки/жестяной банки: Биоразлагаемый; Компостируемый; Бумага с сертификатом FSC; Без пластика; Пригоден для переработки; Из переработанных материалов; Многоразовый; Многоразовый/подарочный; Другое
nb: Gaveutdelingsboks/organisasjonsnummer bærekraftsfunksjoner: Biologisk nedbrytbar; Komposterbar; FSC-sertifisert papir; Plastfri; Resirkulerbar; Resirkulert materiale; Etterfyllbar; Gjenbrukbar/minneboks; Annet
ko: 기프트 박스/틴 지속 가능성 기능: 생분해성; 퇴비화 가능; FSC 인증 용지; 플라스틱 프리; 재활용 가능; 재활용 소재; 리필 가능; 재사용 가능/기념품; 기타
zh-CN: 礼盒/铁罐可持续性特征: 可生物降解; 可堆肥; FSC 认证纸张; 不含塑料; 可回收; 包含回收材料; 可反复填充; 可重复使用/可收藏; 其他